【裁判字號】    97,訴,3300
【裁判日期】    970825
【裁判案由】    毒品危害防制條例
【裁判全文】
臺灣板橋地方法院刑事判決              97年度訴字第3300號
公  訴  人  臺灣板橋地方法院檢察署檢察官
被      告  甲○○
上列被告因毒品案件，經檢察官提起公訴（97年度毒偵字第4574
號），本院以簡式審判程序審理，判決如下：
    主  文
甲○○施用第一級毒品，累犯，處有期徒刑捌月。又施用第二級
毒品，累犯，處有期徒刑肆月。應執行有期徒刑拾月。
    事實及理由
一、本件係依刑事訴訟法第273 條之1 第1 項規定，以簡式審判
    程序審理判決，合先敘明。
二、本件除被告甲○○施用毒品時間、地點，應補充記載為：於
    97年4 月8 日早上某時許，分別在臺北縣板橋市○○路19巷
    5 弄11之4 號之住處內，以將第1級 毒品海洛因摻入香菸內
    吸其煙氣之方式施用第1 級毒品海洛因，以及以燒烤方式施
    用第2 級毒品甲基安非他命各1 次（原起訴書記載為：於97
    年4 月8 日為警採集尿液時起回溯26、96小時內之某時，在
    不詳處所，以不詳方式，施用第1級 、第2 級毒品海洛因、
    甲基安非他命各1 次）暨證據部分加列：被告於本院自白（
    見97年8 月5 日準備程序筆錄、審理筆錄）外，其餘之犯罪
    事實、證據，均引用如附件起訴書之記載。
三、核被告甲○○所為，係犯毒品危害防制條例第10條第1 項、
    第2 項之罪，被告施用各該毒品前持有毒品之行為，為各該
    施用之高度行為所吸收，均不另論罪；所犯如上2 罪，犯意
    個別，行為互殊，為數罪，應予分論併罰。又被告有如起訴
    書所述前案，並經執行完畢，有本院97年8 月5 日查析之臺
    灣高等法院被告前案紀錄表在卷可稽，其於有期徒刑執行完
    畢後之5 年以內，再故意犯本件有期徒刑以上之2 罪，均為
    累犯，均應依法加重其刑；爰審酌被告素行（詳參前述前案
    紀錄表）、動機、目的、施用毒品所生危害，以及犯罪後坦
    承犯行之態度，暨衡量施用毒品之性質，並連續犯廢除後關
    於施用毒品犯行刑罰裁量基礎衡平，及全案犯情等一切情狀
    ，酌情寬容量處如主文所示之刑，並定其應執行刑。
據上論斷，應依刑事訴訟法第273 條之1 第1 項、第299 條第1
項前段、第310 條之2 、第454 條第2 項，毒品危害防制條例第
10條第1 項、第2 項，刑法第11條前段、第47條第1 項、第51條
第5款，判決如主文。
本案經檢察官吳文正到庭執行職務。
中    華    民    國    97    年    8     月    25    日
                        刑事第5 庭法  官  黎錦福
上列正本證明與原本無異。
如不服本判決，應於判決送達後10日內敘明上訴理由，向本院提
出上訴狀（應附繕本），上訴於臺灣高等法院。
                                  書記官  蔡麗春
中    華    民    國    97    年    8     月    25    日
附錄本案論罪科刑法條全文：
毒品危害防制條例第10條
施用第一級毒品者，處6 月以上5 年以下有期徒刑。
施用第二級毒品者，處3 年以下有期徒刑。
.........................................................
附件：
臺灣板橋地方法院檢察署檢察官起訴書
                                    97年度毒偵字第4574號
    被      告  甲○○  男  34歲（民國○○年○○月○○日生）
                        住臺北縣板橋市○○路19巷5弄11之4
                          號
                        身分證統一編號：Ｚ000000000號
上列被告因違反毒品危害防制條例案件，已經偵查終結，認應該
提起公訴，茲將犯罪事實及證據並所犯法條分敘如下：
            犯罪事實
一、甲○○曾於民國94年間，因違反洗錢防制法案件，經臺灣板
    橋地方法院以94年度簡字第2610號判決判處有期徒刑4 月確
    定，於95年5 月18日易科罰金執行完畢，又於95年間，因施
    用毒品案件，經臺灣板橋地方法院以95年度毒聲字第1400號
    裁定送勒戒處所，觀察、勒戒後，因認無繼續施用毒品傾向
    ，於95年12月6 日出所，並由本署檢察官以95年度毒偵緝字
    第720 號、95年度毒偵字第8429號為不起訴處分確定；詎其
    猶不知悔改，仍於觀察、勒戒執行完畢釋放後5 年以內，竟
    又基於施用第一級、第二級毒品海洛因、甲基安非他命之犯
    意，於97年4 月8 日為警採集尿液時起回溯26、96小時內之
    某時，在不詳處所，以不詳方式，施用第一級、第二級毒品
    海洛因、甲基安非他命各1 次。嗣警方因甲○○遭通緝而於
    97 年4月8 日下午5 時30分許，前往甲○○位於臺北縣板橋
    市○○路19巷5 弄11之4 號頂樓之租屋處查緝，並經採尿送
    驗後，因而查悉上情。
二、案經臺北縣政府警察局板橋分局報告偵辦。
            證據並所犯法條
一、證據清單及待證事實
┌──┬──────────────┬───────────────┐
│編號│證據方法                    │待證事實                      │
│    │                            │                              │
├──┼──────────────┼───────────────┤
│一  │台灣檢驗科技股份有限公司97年│被告為警查獲時所採集之尿液經以│
│    │4月22日之濫用藥物檢驗報告1份│氣相層析/質譜儀法確認檢驗後呈 │
│    │                            │甲基安非他命類及鴉片類均陽性反│
│    │                            │應之事實                      │
├──┼──────────────┼───────────────┤
│二  │本署刑案資料查註紀錄表1份   │被告於觀察、勒戒執行完畢釋放後│
│    │                            │，5年內再犯違反毒品危害防制條 │
│    │                            │例第10條第1項之事實           │
│    │                            │                              │
└──┴──────────────┴───────────────┘
二、查海洛因、甲基安非他命分屬毒品危害防制條例第2 條第2
    項第1 款所規定之第一級毒品及同條項第2 款所規定之第二
    級毒品，核被告所為，係犯毒品危害防制條例第10條第1 項
    施用第一級毒品罪及同條第2 項施用第二級毒品罪嫌。被告
    曾於94年間，因違反洗錢防制法案件，經臺灣板橋地方法院
    以94年度簡字第2610號判決判處有期徒刑4 月確定，於95年
    5 月18日易科罰金執行完畢，其受有期徒刑執行完畢，於5
    年以內故意再犯本件最重本刑為有期徒刑以上之罪，為累犯
    ，請依刑法第47條第1 項規定，加重其刑。被告所犯上開二
    罪，犯意各別，行為互殊，併請分論併罰之。
三、依毒品危害防制條例第23條第2項、刑事訴訟法第251條第1
    項提起公訴。
    此  致
臺灣板橋地方法院
中    華    民    國    97    年    5     月    28    日
                              檢察官  乙  ○  ○


司法院資訊處製作；財團法人民間司法改革基金會備份。
